臺灣臺中地方法院民事裁定
111年度事聲字第22號
異  議  人  蔡宗榕  



相  對  人  凱基商業銀行股份有限公司


法定代理人  魏寶生  


上列當事人間聲請支付命令事件，異議人對於民國111年2月17日
本院司法事務官所為110年度司促字第36381號裁定聲明異議，本
院裁定如下：
    主  文
異議駁回。
    理  由
一、按當事人對於司法事務官處理事件所為之終局處分，得於處
    分送達後10日之不變期間內，以書狀向司法事務官提出異議
    。司法事務官認前項異議有理由時，應另為適當之處分；認
    異議為無理由者，應送請法院裁定之。法院認第1項之異議
    為有理由時，應為適當之裁定；認異議為無理由者，應以裁
    定駁回之。民事訴訟法第240條之4第1項前段、第2項、第3
    項定有明文。本院司法事務官於民國111年2月17日所為110
    年度司促字第36381號裁定（下稱原裁定），於111年2月24
    日寄存送達異議人，並於111年3月6日發生送達效力，有送
    達證書附卷可稽（見司促卷第49至51頁），異議人於111年3
    月1日具狀聲明異議（見本院卷第11頁），經司法事務官認
    其異議無理由而送請本院裁定，核與前開規定無違，合先敘
    明。
二、異議意旨略以：伊因受國際詐欺集團詐欺，致刷信用卡買虛
    擬幣，伊不會為詐欺事件買單，爰對原裁定聲明異議等語。
三、按債務人於支付命令送達後，逾20日之不變期間，始提出異
    議者，法院應以裁定駁回之，民事訴訟法第518條定有明文
    。經查，本院司法事務官於110年11月29日作成110年度司促
    字第36381號支付命令（下稱系爭支付命令），並於110年12
    月3日寄存於異議人設於臺中市○○區○○路000巷0弄00○0號住
    所轄區之臺中市政府警察局烏日分局瑞井派出所，於110年1
    2月13日發生送達效力，有送達證書附卷可稽（見司促卷第2
    3頁）。基此，異議人如對系爭支付命令之內容有爭執，加
    計3日在途期間後，至遲應於111年1月5日前提出異議，惟異
    議人遲至111年2月8日始提出異議，有支付命令聲明異議狀
    上之本院收文章戳在卷可查（見司促卷第29頁），顯已逾20
    日之法定不變期間，其異議自非合法。雖異議人於其支付命
    令聲明異議狀陳述略以：伊因左側橈股遠端骨閉鎖性骨折合
    併肘關節脫位，於110年12月28日手術治療，致不克即時提
    出異議等語，並提出臺中榮民總醫院診斷證明書為據，惟此
    乃屬異議人遲誤不變期間，得否聲請回復原狀之問題，異議
    人所遲誤之不變期間既未經回復，即不影響其對支付命令所
    提異議因逾期而不合法之判斷。至異議人所陳其係遭詐欺等
    節，核屬對系爭支付命令內容之實體爭執，並非對原裁定所
    為指摘，即不予審究，應由異議人另循訴訟途徑以資解決。
    從而，原裁定駁回異議人對系爭支付命令所提異議，於法並
    無違誤，異議意旨指摘原裁定不當，求予廢棄，為無理由，
    應予駁回。
四、據上論結，本件異議為無理由，依民事訴訟法第240條之4第
    3項後段，裁定如主文。
中　　華　　民　　國　　111 　年　　5 　　月　　31　　日
                  民事第三庭  法  官　劉育綾
正本係照原本作成。
如不服本裁定應於送達後10日內向本院提出抗告狀，並繳納抗告
費新臺幣1,000元。
中　　華　　民　　國　　111 　年　　5 　　月　　31　　日
                              書記官　洪千羽